【裁判字號】    95,訴,1698
【裁判日期】    951120
【裁判案由】    毒品危害防制條例
【裁判全文】
臺灣臺北地方法院刑事判決              95年度訴字第1698號
公  訴  人  臺灣臺北地方法院檢察署檢察官
被      告  甲○○
                    （現因另案於臺灣臺北監獄臺北分監執行
上列被告因違反毒品危害防制條例案件，經檢察官提起公訴（95
年度毒偵字第2442號），被告於準備程序中就被訴事實為有罪之
陳述，經本院合議庭裁定由受命法官獨任進行簡式審判程序，本
院判決如下：
    主  文
甲○○施用第一級毒品，累犯，處有期徒刑捌月。
    事  實
一、甲○○前曾於民國89年間違反毒品危害防制條例案件，經臺
    灣花蓮地方法院以89年度訴字第111 號判處有期徒刑八月，
    緩刑五年，緩刑期內付保護管束確定，而於緩刑付保護管束
    期間，先後於92年2月18日下午1 時45分及同年5月27日上午
    11時27分，至臺灣臺北地方法院檢察署向觀護人報到時採集
    其尿液，檢驗後呈安非他命陽性反應，前開緩刑經撤銷，並
    由本院於92年4月4日以92年度毒聲字第665 號裁定送勒戒處
    所觀察勒戒後，認有繼續施用毒品之傾向，復經本院於92年
    7 月30日以92年度毒聲字第1412號裁定令入戒治處所施以強
    制戒治一年，於93年7月5日執行完畢，且檢察官同時提起公
    訴，經本院以92年簡字第2758號判處有期徒刑三月確定，前
    開二罪接續執行，於93年11月30日執行完畢，惟因接續執行
    公共危險案件罰金易服勞役60日，故至94年1 月30日出監。
    又於94年8 月至10月間因連續施用第二級毒品案件，甫經本
    院於95年5 月30日以95年簡字第1279號判處有期徒刑六月確
    定，現在執行中。猶不知悔改，復基於施用第一級毒品海洛
    因之犯意，於95年7 月24日晚上某時許（起訴書誤載為於95
    年7月23日19時許），在臺北市萬華區○○○路○段某加油站
    廁所內，以將海洛因放入針筒內注射之方式，施用第一級毒
    品海洛因一次，旋於95年7月25日16時許，騎乘車號EX-9402
    號贓車（另案偵辦），在臺北縣板橋市○○街、文聖街口為
    警當場查獲，經採其尿液送驗，始悉上情。
二、案經臺北市政府警察局萬華分局報告臺灣臺北地方法院檢察
    署檢察官偵查起訴。
    理  由
一、上開施用第一級毒品海洛因等犯罪事實，業據被告甲○○於
    偵查中、本院準備程序及審理時坦承不諱（見95年度毒偵字
    第2442號卷第9 、10、28頁，本院準備程序及審判筆錄），
    並有下列事證可稽：
  (一)被告於95年7 月25日16時許為警查獲後，經警採尿送驗，以
    氣相層析質譜儀法確認檢驗結果，呈鴉片類陽性反應，此有
    臺灣尖端先進生技醫藥股份有限公司95年8月4日所出具之濫
    用藥物檢驗報告、臺北市政府警察局偵辦毒品案件尿液檢體
    委驗單附卷可稽（見95年度毒偵字第2442號卷第13、14頁）
    。
  (二)被告前曾於89年間違反毒品危害防制條例案件，經臺灣花蓮
    地方法院以89年度訴字第111 號判處有期徒刑八月，緩刑五
    年，緩刑期內付保護管束確定，而於緩刑付保護管束期間，
    先後於92年2 月18日下午1時45分及同年5月27日上午11時27
    分，至臺灣臺北地方法院檢察署向觀護人報到時採集其尿液
    ，檢驗後呈安非他命陽性反應，前開緩刑經撤銷，並由本院
    於92年4月4日以92年度毒聲字第665 號裁定送勒戒處所觀察
    勒戒後，認有繼續施用毒品之傾向，復經本院於92年7 月30
    日以92年度毒聲字第1412號裁定令入戒治處所施以強制戒治
    一年，於93年7月5日執行完畢之情，有上開裁定、判決書、
    臺灣高等法院被告前案紀錄表附卷可憑。
  (三)綜上，足認被告任意性自白與事實相符，本件事證明確，被
    告強制戒治後五年內再犯本件施用第一級毒品犯行可以認定
    。
二、查海洛因依毒品危害防制條例第2條第2項第1 款規定，屬第
    一級毒品。是核被告所為，係違反毒品危害防制條例第10條
    第1 項之施用第一級毒品之罪；其因施用而持有第一級毒品
    之低度行為，應為施用第一級毒品之高度行為所吸收，不另
    論以持有第一級毒品罪。又被告有事實欄所載論罪科刑及執
    行情形，此有臺灣高等法院被告前案紀錄表在卷可證，其於
    受有期徒刑之執行完畢，五年以內故意再犯本件有期徒刑以
    上之罪，為累犯，應依刑法第47條第1 項規定加重其刑。爰
    審酌被告之犯罪動機、目的、手段、品行、智識程度，及前
    已有多次施用毒品之犯行，並經強制戒治期滿後，竟於又再
    度施用，顯見其意志力不堅，但所犯施用毒品行為係戕害自
    己身心健康，尚未危及他人，及其犯罪後尚能坦認犯行，態
    度尚稱良好等一切情狀，量處如主文所示之刑，以資儆懲。
據上論斷，應依刑事訴訟法第273條之1 第1項、第299條第1項前
段，毒品危害防制條例第10條第1項，刑法第11條前段、第47 條
第1項，判決如主文。
本案經檢察官郭昭吟到庭執行職務。
中    華    民    國    95    年    11    月    20    日
                  刑事第五庭    法  官  賴秀蘭
以上正本證明與原本無異。
如不服本判決，應於判決送達後10日內，向本院提出上訴狀。
                                書記官  陳惠娟
中    華    民    國    95    年    11    月    24    日
附錄：本案論罪科刑法條
毒品危害防制條例第10條：
施用第一級毒品者，處 6 月以上 5 年以下有期徒刑。
施用第二級毒品者，處 3 年以下有期徒刑。


司法院資訊處製作；財團法人民間司法改革基金會備份。
